【裁判字號】    95,易,302
【裁判日期】    950810
【裁判案由】    竊盜等
【裁判全文】
臺灣屏東地方法院刑事判決               95年度易字第302號
公  訴  人  臺灣屏東地方法院檢察署檢察官
被      告  丁○○
            戊○○
上列被告因竊盜等案件，經檢察官提起公訴（95年度偵字第2242
號、第2272號），本院判決如下：
    主  文
丁○○共同連續攜帶兇器，毀越安全設備竊盜，累犯，處有期徒
刑壹年貳月。扣案鑰匙壹把、未扣案鈑手、螺絲起子、鉗子、斧
頭各壹把均沒收。
戊○○收受贓物，累犯，處有期徒刑月，如易科罰金，以銀元
佰元即新臺幣玖佰元折算壹日。扣案美工刀貳把沒收。
    事  實
一、丁○○前因違反毒品危害防制條例案件，經本院以91年度訴
    字第836 號判處有期徒刑8 月確定，於民國93年1 月9 日入
    監執行，甫於93年9 月9 日因期滿出監而執行完畢。
二、戊○○曾先後兩度因違反毒品危害防制條例案件，分別經本
    院以91年度訴字第953 號判處有期徒刑10月、93年度訴字第
    272 號判處有期徒刑1 年，相繼確定並接續執行，於93年1
    月9 日入監執行，94年6 月17日縮刑假釋出監，94年10月11
    日因縮刑假釋期滿，未經撤銷假釋而執行完畢。
三、丁○○與吳國彰（另案本院審理判決）共同基於意圖為自己
    不法所有之概括犯意聯絡，自95年3 月19日下午4 時許至95
    年3 月21日下午4 時止，共同竊取甲○○、丙○○之動產並
    予變賣如附表編號一二三所示。戊○○則基於收受贓物之犯
    意，以附表編號四所示方式，收受、處理吳國彰竊得贓物並
    變賣予不知情之資源回收商後，將所得新臺幣（下同）1,13
    3 元與吳國彰朋分花用一空。嗣為警先於95年3 月23日凌晨
    3 時30分許，依附表編號三所示現場遺留機車，循線在屏東
    縣屏東市○○路160 巷55號查獲居住該址之丁○○，並帶同
    至屏東市○○路177 巷107 號，由不知情之洪錦和經營之資
    源回收場，及屏東市○○路公園內停車場，分別起出附表編
    號一所示，甲○○失竊之馬達1 台（已發還），及附表編號
    二所示，丙○○失竊之自用小貨車（已發還）、吳國彰所有
    供偷竊該車使用之鑰匙1 把；繼於95年3 月29日上午11時35
    分許，在吳國彰前往屏東市○○路駕駛其另案竊得贓車之際
    ，當場查獲吳國彰及在場之戊○○，並循線至戊○○位於屏
    東縣麟洛鄉○○路108 號之住處，起出附表編號四所示經拆
    解變賣電焊線所餘接頭1 組，扣得戊○○所有供收受處理上
    開贓物使用之美工刀2 把，卒循線至附表編號四所示「大發
    資源回收場」起出上開經削皮剝取之電焊接線內銅線1 批（
    重約10.8公斤）。
四、案經屏東縣警察局屏東分局報告臺灣屏東地方法院檢察署檢
    察官偵查起訴。
    理  由
一、證據能力部分：本件被告丁○○、戊○○所犯係死刑、無期
    徒刑、最輕本刑為3 年以上有期徒刑以外之罪，已經被告就
    被訴事實為有罪之陳述，經本院聽取當事人之意見後，依刑
    事訴訟法第273 條之1 第1 項之規定，裁定進行簡式審判程
    序。又本件卷內之人證、物證、書證等證據，依同法第273
    條之2 規定，不受第159 條第1 項關於傳聞法則規定之限制
    ，依法均有證據能力，合先敘明。
二、前揭犯罪事實，除據被告丁○○、戊○○於本院審理時自白
    不諱，並經證人即同案被告吳國章於警詢及偵查中經具證後
    陳述；證人即被害人甲○○於偵查中經具結後證述；證人鍾
    春明、黃賢裕、乙○○於偵查中陳述；證人即被害人甲○○
    、丙○○、證人乙○○、洪錦和於警詢中指述綦詳，復有贓
    物認領保管單、車輛協尋證明單、車輛協尋電腦輸入單、現
    場及贓物照片28幀，及扣案鑰匙1 把、美工刀2 把，與已遭
    拆解剝除電線部分所餘電焊線接頭1 組在卷可稽，被告丁○○、戊○○自白犯罪，堪認與事實相符。本件被告犯罪事證
    已臻明確，應依法論科。
三、按刑法第321 條第1 項第3 款之攜帶兇器竊盜罪，係以行為
    人攜帶兇器竊盜為其加重條件，此所謂兇器，其種類並無限
    制，凡客觀上足對人之生命、身體、安全構成威脅，具有危
    險性之兇器均屬之，且祇須行竊時攜帶此種具有危險性之兇
    器為已足，並不以攜帶之初有行兇之意圖為必要，最高法院
    79年台上字第5253號著有判例可資參照。又窗戶具有防閑之
    功能，為刑法第321 條第1 項第2 款所規定之安全設備，此
    觀同院45年台上字第1443號判例意旨自明。被告丁○○前揭
    時地與吳國彰為附表編號一、三所示犯行所持鈑手、螺絲起
    子、鉗子、斧頭等物，依其材質厚實堅硬、造形銳利且易於
    握持，客觀上均足對人之生命、身體、安全構成威脅而具有
    危險性，為上開所稱之兇器。
  (一)核被告丁○○如附表編號一、三所為，係犯刑法第321 條第
    1 項第2 款、第3 款攜帶兇器、毀越安全設備竊盜罪，如附
    表編號二所為，係犯刑法第320 條第1 項普通竊盜罪。就所
    犯刑法第320 條第1 項普通竊盜罪法定刑關於罰金之規定，
    依94年2 月2 日修正公布，並於被告行為後自95年7 月1 日
    起施行之刑法第33條第5 款規定：「罰金：新臺幣1,000 元
    以上，以百元計算之。」較諸修正前刑法第33條第5 款為「
    罰金：1 元以上。」之規定，並未較有利於被告，依刑法第
    2 條第1 項前段規定，就法定刑關於罰金部分之適用，應依
    行為時之法律即修正前刑法第33條第5 款之規定。又其與吳
    國彰就上開3 次犯行均有犯意聯絡及行為分擔，均為共同正
    犯。今按，94年2 月2 日修正前刑法第56條規定之連續犯，
    須連續數行為而犯同一罪名，所謂「同一罪名」，指構成犯
    罪要件相同之罪名而言，屬於加重條件者，例如刑法第221
    條與第222 條、第320 條與第321 條，亦得認為同一罪名成
    立連續犯，司法院大法官會議釋字第152 號、最高法院67年
    度第6 次暨第7 次刑事庭庭推總會議，分別作有解釋、決議
    。被告丁○○先後3 次犯普通竊盜罪及加重竊盜罪之行為，
    時間緊接，手法相同，並觸犯構成要件相同之罪，顯係基於
    概括犯意反覆為之，有連續犯之關係，雖94年2 月2 日修正
    公布之刑法於被告前開犯行後，已自95年7 月1 日施行，修
    正後刑法並已刪除第56條關於連續犯之規定，比較被告行為
    時即修正前刑法之規定，其多次犯行應論以1 罪而加重其刑
    至2 分之1 ；若適用修正後刪除連續犯規定之結果，所犯多
    次犯行應分別論以數罪，是修正後規定並未較有利於被告，
    依刑法第2 條第1 項規定，應適用行為時之法律即修正前刑
    法第56條連續犯之規定，論以連續攜帶兇器、毀越安全設備
    1 罪，並加重其刑。又被告丁○○前因違反毒品危害防制條
    例案件，經本院以91年度訴字第836 號判處有期徒刑8 月確
    定，於93年1 月9 日入監執行，甫於93年9 月9 日因期滿出
    監而執行完畢，有臺灣高等法院被告前案紀錄表及臺灣屏東
    地方法院檢察署刑案資料查註紀錄表各1 份在卷可按，茲於
    5 年以內再故意犯本件有期徒刑以上之罪，不論依94年2 月
    2 日修正公布前刑法第47條，或修正後，並於95年7 月1 日
    即被告前揭行為後施行之刑法第47條第1 項規定，均構成累
    犯，對被告而言並無有利或不利之情形，不生新舊法比較之
    問題，應逕依修正前之刑法第47條，論以累犯，並加重其刑
    。其有2 種刑之加重條件，遞加重之。
  (二)核被告戊○○所為，係犯刑法第349 條第1 項收受贓物罪。
    該罪法定刑關於罰金之規定，依94年2 月2 日修正公布，並
    於被告行為後自95年7 月1 日起施行之刑法第33條第5款 規
    定：「罰金：新臺幣1,000 元以上，以百元計算之。」較諸
    修正前刑法第33條第5 款為「罰金：1 元以上。」之規定，
    並未較有利於被告，依刑法第2 條第1 項前段規定，就法定
    刑關於罰金部分之適用，應依行為時之法律即修正前刑法第
    33條第5 款之規定。又被告戊○○曾先後兩度因違反毒品危
    害防制條例案件，分別經本院以91年度訴字第953 號判處有
    期徒刑10月、93年度訴字第272 號判處有期徒刑1 年，相繼
    確定並接續執行，於93年1 月9 日入監執行，94年6 月17日
    縮刑假釋出監，94年10月11日因縮刑假釋期滿，未經撤銷假
    釋而執行完畢，有臺灣高等法院被告前案紀錄表及臺灣屏東
    地方法院檢察署刑案資料查註紀錄表各1 份在卷可按，同上
    論述，其5 年以內再故意犯本件有期徒刑以上之罪，不論依
    94年2 月2 日修正公布前刑法第47條，或修正後，並於95年
    7 月1 日即被告前揭行為後施行之刑法第47條第1 項規定，
    均構成累犯，對被告而言並無有利或不利之情形，亦不生新
    舊法比較之問題，應逕依修正前之刑法第47條，論以累犯，
    並加重其刑。
四、爰審酌被告丁○○、戊○○之年齡、品行、智識程度、犯罪
    動機、犯罪手段、所得財物之價值、對於法益侵害之程度。
    被告丁○○為65年9 月27日出生、受有國中畢業教育程度、
    以汽車修護為業之人，有年籍等資料在卷可按，於本件犯罪
    時年29歲，正值青壯，竟不思進取，為求不勞而獲而隨手竊
    取他人之物，又其前有多次犯罪經法院判決確定而執行完畢
    之紀錄，除前開構成累犯要件者及因施用毒品經裁定送觀察
    、勒戒1 次、強制戒治2 次者外，早自84年間即犯賭博罪，
    經本院以84年度屏簡字第340 號判處罰金5,000 元確定，於
    85年3 月15日繳納罰金執行完畢；85年間因過失傷害案件，
    經臺灣高等法院高雄分院85年度交上易字第235 號（原審本
    院85年度交易字第109 號）判處有期徒刑3 月確定，於87年
    2 月4 日易科罰金執行完畢，有臺灣高等法院被告前案紀錄
    表及臺灣屏東地方法院檢察署刑案資料查註紀錄表各1 份在
    卷可按，素行欠佳；及其此次與吳國彰共同犯罪分擔之行為
    、竊得財物之價值、所持工具對於法益形成危險之程度。又
    被告戊○○為61年9 月19日出生、受有高職畢業教育程度、
    以模板工為業之人，有年籍資料在卷可參，於本件犯罪行為
    時年33歲，如日正中，竟不知自愛而犯本件犯行；又其前有
    多次犯罪經法院判刑確定執行完畢之紀錄，除前開構成累犯
    部分不再重覆評價，及因施用毒品而多次經裁定送觀察、勒
    戒、強制戒治者外，其自84年間即因違反麻醉藥品管理條例
    案件，經臺灣高等法院高雄分院以85年度上易字第190 號（
    原審本院84年度易字第2039號）判處有期徒刑5 月確定，於
    85 年8月27日易科罰金執行完畢；88年間因違反毒品危害防
    制條例案件，經本院以88年度易字第1062號判處有期徒刑7
    月確定，於89年8 月16日入監，90年1 月2 日因期滿出監而
    執行完畢，有臺灣高等法院被告前案紀錄表及臺灣屏東地方
    法院檢察署刑案資料查註紀錄表各1 份在卷可按，素行不良
    ，及其前開收受處理贓物而予變賣之手段、為獲取薄利而犯
    罪之動機。並考量被告丁○○、戊○○2 人犯罪後於本院審
    理時，均能坦認犯行之犯後態度等一切情狀，各量處如主文
    所示之刑。又按行為後法律有變更者，適用行為時之法律，
    但行為後之法律有利於行為人者，適用最有利於行為人之法
    律，刑法第2 條第1 項定有明文。94年2 月2 日修正公布之
    刑法第41條，於本件被告犯罪後，業於95年7 月1 日生效施
    行，關於易科罰金之折算標準，原規定以銀元1 元以上3 元
    以下折算1 日，修正後規定則以新臺幣1 千元、2 千元、3
    千元折算1 日，是依前開說明，就被告戊○○部分，並適用
    其行為時之法律即95年7 月1 日修正生效施行前之刑法第41
    條第1 項前段規定，諭知易科罰金之折算標準，以資儆懲。
五、扣案鑰匙1 把、美工刀2 把及未扣案鈑手、螺絲起子、鉗子
    、斧頭各1 把，分別為共犯吳國彰、被告戊○○及丁○○所
    有，並各供前揭犯罪使用之物，業據被告丁○○、戊○○陳
    明在卷，均應依刑法第38條第1 項第2 款規定宣告沒收。
據上論斷，應依刑事訴訟法第273 條之1 第1 項、第299 條第1
項前段，刑法第2 條第1 項前段、第28條、94年2 月2 日修正公
布前刑法第56條、刑法第321 條第1 項第2 款、第3 款、第349
條第1 項、94年2 月2 日修正前刑法第47條、刑法第38條第1 項
第2 款，罰金罰鍰提高標準條例第1 條前段、修正前罰金罰鍰提
高標準條例第2 條，現行法規所定貨幣單位折算新臺幣條例第判
決如主文。
本案經檢察官鍾仁松到庭執行職務
中    華    民    國    95    年    8     月    10    日
                    刑事第二庭    法  官  陳松檀
右正本證明與原本無異。
如不服本判決應於收受本判決後送達後10日內向本院提出上訴書
狀，其未敘述上訴理由者，並得於提起上訴後10日內向本院補提
理由書狀（均須按他造當事人之人數附繕本）「切勿逕送上級法
院」
中    華    民    國    95    年    8     月    11    日
                                  書記官  林祥玉
附錄本判決論罪法條：
中華民國刑法第320條第1項
(普通竊盜罪、竊佔罪)
意圖為自己或第三人不法之所有，而竊取他人之動產者，為竊盜
罪，處5年以下有期徒刑、拘役或500元以下罰金。
中華民國刑法第321條第1項第2、3款
犯竊盜罪而有左列情形之一者，處6月以上、5年以下有期徒刑：
二、毀越門扇、牆垣或其他安全設備而犯之者。
三、攜帶兇器而犯之者。
中華民國刑法第349條第1項
收受贓物者，處3 年以下有期徒刑、拘役或500 元以下罰金。
【附  表】
┌──┬───┬───┬──────┬──────┬───┬──────┬─────────┐
│編號│行為人│ 犯罪 │  犯罪地點  │  行為方式  │被害人│  竊得財物  │備              註│
│    │      │ 時間 │            │            │      │            │                  │
├──┼───┼───┼──────┼──────┼───┼──────┼─────────┤
│一  │吳國彰│95年3 │屏東縣屏東市│吳國彰及張慶│甲○○│馬達4 個    │得手後，將由丁○○│
│    │      │月19日│瑞光路三段10│全共同基於意│      │            │將竊得馬達4 個載往│
│    │丁○○│下午4 │0-15號東興鐵│圖自己不法所│      │            │屏東市○○路177 巷│
│    │      │時許  │工廠        │有之犯意聯絡│      │            │107 號，不知情之洪│
│    │      │      │            │，攜帶丁○○│      │            │錦和經營之資源回收│
│    │      │      │            │所有之鈑手、│      │            │場變賣，並與吳國彰│
│    │      │      │            │斧頭、鉗子、│      │            │將得款1,000 元朋分│
│    │      │      │            │螺絲起子各1 │      │            │花用一空。        │
│    │      │      │            │把，及現場取│      │            │                  │
│    │      │      │            │得破壞剪、剪│      │            │                  │
│    │      │      │            │刀、螺絲起子│      │            │                  │
│    │      │      │            │等物，共同踰│      │            │                  │
│    │      │      │            │越東興鐵工廠│      │            │                  │
│    │      │      │            │窗戶並侵入竊│      │            │                  │
│    │      │      │            │盜          │      │            │                  │
├──┼───┼───┼──────┼──────┼───┼──────┼─────────┤
│二  │吳國彰│95年3 │屏東縣萬丹鄉│吳國彰與張慶│丙○○│中華廠牌，車│自用小貨車事後於95│
│    │      │月21日│中興路二段66│全共同基於意│      │號WH─2019號│年3 月23日12時41分│
│    │丁○○│上午6 │6號前處     │圖自己不法所│      │藍色自用小貨│許，為警在屏東縣屏│
│    │      │時許  │            │有之犯意聯絡│      │車1 輛（約值│東市○○路自立公園│
│    │      │      │            │，推由丁○○│      │2萬 元）及車│旁處尋獲後，通知洪│
│    │      │      │            │把風，吳國彰│      │上水電工具1 │德養領回。        │
│    │      │      │            │以自備汽車鑰│      │批（約值1 萬│                  │
│    │      │      │            │匙開啟車號WH│      │元）        │                  │
│    │      │      │            │─2019號車門│      │            │                  │
│    │      │      │            │並發動竊取之│      │            │                  │
│    │      │      │            │。          │      │            │                  │
│    │      │      │            │            │      │            │                  │
├──┼───┼───┼──────┼──────┼───┼──────┼─────────┤
│三  │吳國彰│95年3 │屏東縣屏東市│吳國彰及張慶│甲○○│拆卸4 具馬達│丁○○所駕車號OMU-│
│    │      │月21日│瑞光路三段10│全共同基於意│      │得手後，欲搬│401 號重型機車於倉│
│    │丁○○│下午4 │0-15號東興鐵│圖自己不法所│      │移離開現場之│皇逃離時遺留現場。│
│    │      │時許  │工廠        │有之犯意聯絡│      │際，被告張慶│                  │
│    │      │      │            │，再次攜帶客│      │全、吳國彰因│                  │
│    │      │      │            │觀上可致人死│      │聽聞異音而逃│                  │
│    │      │      │            │傷之兇器鈑手│      │離現場。    │                  │
│    │      │      │            │（長約十五公│      │            │                  │
│    │      │      │            │分）、斧頭、│      │            │                  │
│    │      │      │            │鉗子、破壞剪│      │            │                  │
│    │      │      │            │、剪刀、螺絲│      │            │                  │
│    │      │      │            │起子等物（均│      │            │                  │
│    │      │      │            │未扣案），踰│      │            │                  │
│    │      │      │            │越東興鐵工廠│      │            │                  │
│    │      │      │            │之窗戶，共同│      │            │                  │
│    │      │      │            │侵入竊取得手│      │            │                  │
├──┼───┼───┼──────┼──────┼───┼──────┼─────────┤
│四  │吳國彰│95年3 │屏東縣長治鄉│吳國彰駕駛其│不詳姓│焊接線1 條  │得手後，吳國彰將竊│
│    │      │月28日│高鳳技術學院│另案竊得之車│名人  │            │得焊接線載至戊○○│
│    │      │下午3 │前處        │號9S-4312 號│      │            │位於屏東縣麟洛鄉民│
│    │      │時許  │            │自用小貨車行│      │            │族路108 號住處，吳│
│    │      │      │            │經左列地點，│      │            │國彰與戊○○合力將│
│    │      │      │            │見不詳車號小│      │            │該焊接線搬運至住處│
│    │      │      │            │貨車上放置焊│      │            │3 樓，並由戊○○購│
│    │      │      │            │接線而徒手竊│      │            │買美工刀2 把，合力│
│    │      │      │            │取之        │      │            │將該焊接線外皮削除│
│    │      │      │            │            │      │            │後，同日17至下午6 │
│    │      │      │            │            │      │            │時許，由戊○○持削│
│    │      │      │            │            │      │            │除外皮之焊接線至屏│
│    │      │      │            │            │      │            │東縣麟洛鄉○○路段│
│    │      │      │            │            │      │            │上大發資源回收場變│
│    │      │      │            │            │      │            │賣，得款1,133 元，│
│    │      │      │            │            │      │            │由吳國彰及戊○○朋│
│    │      │      │            │            │      │            │分花用。          │
│    │      │      │            │            │      │            │                  │
└──┴───┴───┴──────┴──────┴───┴──────┴─────────┘


司法院資訊處製作；財團法人民間司法改革基金會備份。
